th: อิเล็กทรอนิกส์ > อุปกรณ์อิเล็กทรอนิกส์ > ส่วนประกอบคอมพิวเตอร์ > อุปกรณ์สำหรับอุปกรณ์อินพุต > แป้นพิมพ์คอมพิวเตอร์และปุ่มกด: คีย์แคปคีย์บอร์ด; ปุ่มคีย์บอร์ด
da: Elektronik > Elektronik – tilbehør > Computerkomponenter > Inputenheder – tilbehør > Tastaturtaster og -kapper: Tastatur – keycaps; Tastaturtaster
en: Electronics > Electronics Accessories > Computer Components > Input Device Accessories > Keyboard Keys & Caps: Keyboard Keycaps; Keyboard Keys
cs: Elektronika > Elektronika – příslušenství > Počítačové komponenty > Vstupní zařízení – příslušenství > Klávesy do klávesnic: Keycapy pro klávesnice; Klávesy klávesnice
pt-BR: Eletrônicos > Acessórios para eletrônicos > Componentes para computador > Acessórios para dispositivos de entrada > Capas e teclas para teclados: Keycaps para teclado; Teclas de teclado
vi: Thiết bị điện tử > Phụ kiện thiết bị điện tử > Linh kiện máy tính > Phụ kiện thiết bị đầu vào > Phím trên bàn phím và mũ phím: Nắp phím bàn phím; Phím bàn phím
bg-BG: Електроника > Аксесоари за електроника > Компютърни компоненти > Аксесоари за входно устройство > Клавиши и капачки на клавиатура: Капачки за клавиатура; Клавиши за клавиатура
sv: Elektronik > Elektroniktillbehör > Datorkomponenter > Tillbehör till inmatningsenheter > Tangenter och knappar för tangentbord: Tangentbordshattar; Tangentbordsknappar
ro-RO: Electronice > Accesorii electronice > Componente calculatoare > Accesorii pentru dispozitive de intrare > Taste și capace taste pentru tastatură: Capace pentru taste; Taste pentru tastatură
sk-SK: Elektronika > Elektronické príslušenstvo > Počítačové komponenty > Príslušenstvo vstupného zariadenia > Klávesnicové klávesy: Krytky kláves klávesníc; Klávesy klávesníc
nb: Elektronikk > Elektronikktilbehør > Datamaskinkomponenter > Tilbehør for inndataenheter > Tastaturtaster og -hetter: Tastatur-taster; Tastaturtaster
nl: Elektronica > Accessoires voor elektronica > Computeronderdelen > Accessoires voor invoerapparatuur > Toetsen en kapjes voor toetsenborden: Toetsenbord keycaps; Toetsenbordtoetsen
es: Electrónica > Accesorios electrónicos > Componentes para computadoras > Accesorios para dispositivos de entrada > Cubiertas y teclas para teclados: Keycaps para teclado; Teclas de teclado
el: Ηλεκτρονικά > Αξεσουάρ ηλεκτρονικών συσκευών > Εξαρτήματα υπολογιστή > Αξεσουάρ συσκευής εισόδου > Πλήκτρα & καλύμματα πληκτρολογίου: Πλήκτρα πληκτρολογίων; Πλήκτρα πληκτρολογίων
pt-PT: Eletrónica > Acessórios eletrónicos > Componentes informáticos > Acessórios de dispositivo de entrada > Tampas e teclas de teclado: Keycaps para teclado; Teclas para teclado
ja: 電子機器 > 電気製品関連用品・PC周辺機器 > PC部品・周辺機器 > 入力デバイス関連用品 > キーボード用キー・キャップ: キーボードキーキャップ; キーボードキー
tr: Elektronik > Elektronik Alet Aksesuarları > Bilgisayar Bileşenleri > Giriş Aygıtı Aksesuarları > Klavye Tuşları ve Tuş Kapakları: Klavye Tuş Başlıkları; Klavye Tuşları
lt-LT: Elektronika > Elektronikos priedai > Kompiuterių komponentai > Įvesties įrenginių priedai > Klaviatūros klavišai ir dangteliai: Klavišų dangteliai; Klaviatūros klavišai
sl-SI: Elektronika > Elektronski dodatki > Računalniške komponente > Dodatki za vhodne naprave > Tipke in pokrovčki za tipkovnice: Kapice tipk za tipkovnice; Tipke za tipkovnice
hu: Elektronika > Elektronikai kiegészítők > Számítógép-komponensek > Bevitelieszköz-kiegészítők > Billentyűk és sapkák: Billentyűzet-billentyűsapkák; Billentyűk
it: Elettronica > Accessori dispositivi elettronici > Componenti per computer > Accessori per dispositivi di input > Copritasto e tasti per tastiera: Keycap della tastiera; Tasti della tastiera
zh-CN: 电子产品 > 电子配件 > 计算机组件 > 输入设备配件 > 键盘按键/键帽: 键盘键帽; 键盘按键
ru: Электроника > Аксессуары для электроники > Компьютерные компоненты > Аксессуары для устройств ввода > Клавиши и колпачки для клавиатуры: Кейкапы для клавиатур; Клавиши для клавиатур
pl: Elektronika > Akcesoria elektroniczne > Elementy komputera > Akcesoria do urządzeń wejściowych > Klawisze do klawiatur i nakładki na klawisze: Keycapy do klawiatur; Klawisze klawiatury
fr: Appareil électronique > Accessoires électroniques > Composants d’ordinateur > Accessoires pour périphériques de saisie > Touches et capuchons de clavier: Capuchons de touches de clavier; Touches de clavier
zh-TW: 電子器材 > 電子配件 > 電腦元件 > 輸入裝置配件 > 鍵盤按鍵鍵帽: 鍵盤鍵帽; 鍵盤按鍵
fi: Elektroniikka > Sähkötarvikkeet > Tietokonekomponentit > Syöttölaitteiden lisätarvikkeet > Näppäimistön näppäimet ja näppäinkuoret: Näppäimistökoristenäppäimet; Näppäimistön näppäimet
hr-HR: Elektronika > Pribor za elektroniku > Računalne komponente > Pribor za ulazne uređaje > Tipke i kapice tipkovnice: Kapice za tipkovnice; Tipke za tipkovnice
de: Elektronik > Elektronisches Zubehör > Computerkomponenten > Zubehör für Eingabegeräte > Tastaturtasten & -kappen: Tastatur-Tastenkappen; Tastaturtasten
ko: 전자기기 > 전자기기 부대용품 > 컴퓨터 구성품 > 입력 장치 부대용품 > 키보드 키/캡: 키보드 키캡; 키보드 키